# 永续债会计准则差异

提问人：cxy0208 时间：2017-03-25 17:06:26
陈版， “在国际财务报告准则下，永续资本证劵被归类为权益工具，并独立于公司股东之股东权益。在中国会计准则下，永续资本证劵被分类至归属于公司股东之股东权益中。”上述是从兖州煤业的报表中摘抄下来的，请问这是具体几号准则规定的啊？

回答人：chenyiwei
这是具体执行方面的一个细节差异。但这只是列报格式的不同。两地准则都承认这部分权益不是归属于本公司普通股股东的。在计算每股收益时，都需要将这部分权益工具的金额及对应的收益从每股收益计算公式的分子和分母中扣除，因此最终求得的每股收益金额还是一致的。

提问人：cxy0208 时间：2017-03-26 09:40:32
那净资产的差异如何产生的呢？谢谢

回答人：chenyiwei
这只是列报形式上的不同，实质上没有差异。

提问人：cxy0208 时间：2017-04-02 18:03:12
1. 本公司于 2014 年 9 月向包括中国农业银行股份有限公司等四家单位发行第一期非公开定向债务融资工具，发行总金额为 15 亿元人民币，扣除发行费用，实际募集资金为14.87亿元。此工具无固定偿还期限，债券面值为 100 元，除非发生递延付息的情况，本公司需每年按照固定利率6.8%向债券购买人支付利息，固定利率每三年重置一次 2.本公司于 2014 年 11 月向包括中国银行股份有限公司等四家单位发行第二期非公开定向债务融资工具，发行总金额为 10 亿元人民币，扣除发行费用，实际募集资金为9.99亿元。此工具无固定偿还期限，债券面值为 100 元，除非发生递延付息的情况，本公司需每年按照固定利率6.8%向债券购买人支付利息，固定利率每三年重置一次。
3.经香港联合交易所批准，本公司之子公司兖煤国际贸易公司于 2014 年 5 月 15 日发行 3 亿美元（18.36亿元人民币）高级担保永续资本证券，由本公司为其提供担保。高级担保永续资本债券的利息率自发行日期（包括该日）起至 2016 年 5 月 22 日（首个重设日期）
（不包括该日）止期间，每年7.2%，每半年付息一次。兖煤国际贸易公司可自行决定延期付息。永续资本证劵无固定到期日，且可由兖煤国际贸易公司决定于 2016 年 5 月 22 日或以后按本金连同任何延期未付票息赎回。截止本报告期末，未分配的利息金额为16,156千元。 @chenyiwei 图中利润归属于永续证券资本持有人以及分派付与永续证券持有人的数据是怎么算出来的？谢谢

回答人：chenyiwei
“利润归属于”应当是根据永续资本证券的条款（累积／非累积；参加／非参加）等计算出来的；“分派付于”应是实际支付的现金金额。

提问人：呼叫帮助 时间：2017-04-11 12:06:30
经香港联合交易所批准，本公司之子公司兖煤国际贸易公司于 2014 年 5 月 15 日发行 3 亿美元（18.36亿元人民币）高级担保永续资本证券，由本公司为其提供担保。高级担保永续资本债券的利息率自发行日期（包括该日）起至 2016 年 5 月 22 日（首个重设日期） （不包括该日）止期间，每年7.2%，每半年付息一次。兖煤国际贸易公司可自行决定延期付息。永续资本证劵无固定到期日，且可由兖煤国际贸易公司决定于 2016 年 5 月 22 日或以后按本金连同任何延期未付票息赎回。 陈版，永续资本证劵，不是债，那请问这每半年付息一次，其支付的利息放在哪个科目核算？

回答人：chenyiwei
作为权益的永续债支付利息时，按利润分配处理，直接冲减股东权益。